臺灣臺中地方法院小額民事判決
111年度沙小字第167號
原      告  明台產物保險股份有限公司

法定代理人  長瀨耕一
訴訟代理人  王一如  
被      告  郭奕宏  
上列當事人間請求損害賠償事件，經本院於民國111年5月18日言
詞辯論終結，判決如下：
    主      文
被告應給付原告新臺幣肆萬玖仟伍佰貳拾壹元，及自民國一一一
年二月八日起至清償日止，按週年利率百分之五計算之利息。
原告其餘之訴駁回。
訴訟費用新臺幣壹仟元，其中新臺幣伍佰玖拾元由被告負擔，其
餘新臺幣肆佰壹拾元由原告負擔。
本判決原告勝訴部分得假執行。但被告如以新臺幣肆萬玖仟伍佰
貳拾壹元為原告預供擔保後，得免為假執行。
　　事實及理由
壹、程序方面：
    被告經合法通知，未於言詞辯論期日到場，核無民事訴訟法
    第386條各款所列情形，爰依原告聲請，由其一造辯論而為
    判決。
貳、實體方面：
一、原告主張：被告於民國109年3月10日7時30分許駕駛車牌號
    碼0000-00號自用小客貨車，沿臺中市大肚區沙田路3段內側
    一般車道由南往北方向行，行經沙田路3段210號前，因疏未
    注意車前狀態及保持行車安全距離，不慎追撞同向車道前方
    停等紅燈之原告所承保訴外人高妍甄所有並由訴外人曾基元
    駕駛車牌號碼000-0000號自用小客車（下稱系爭車輛），致
    系爭車輛受損，經送修支出修理費用新臺幣（下同）84,058
    元（包含鈑金拆裝工資16,998元、烤漆費用20,167元、零件
    費用46,893元），原告已依保險契約賠付完畢，為此爰依保
    險法第53條及民法第184條第1項前段、第191條之2規定提起
    本件訴訟等語。並聲明：被告應給付原告84,058元及自起訴
    狀繕本送達被告之翌日（即111年2月8日）起至清償日止，
    按週年利率百分之5計算之利息。
二、被告未於言詞辯論期日到場，亦未提出書狀作何聲明或陳述
    以供本院審酌。
三、本院之判斷：
（一）原告主張上開事實，業據其提出與所述相符之行車執照、
      車損照片、估價單、估價維修工單、統一發票、汽車險賠
      款同意書、理賠申請書、理賠計算書、汽車保險單、道路
      交通事故現場圖、臺中市政府警察局道路交通事故當事人
      登記聯單、初步分析研判表等影本為證，核與卷附臺中市
      政府警察局烏日分局檢送本件交通事故調查資料，大致相
      符，而被告經合法通知，未於言詞辯論期日到場，亦未提
      出書狀作何聲明或陳述以供審酌，是以，本院依調查證據
      之結果，堪信原告之主張為真正。
（二）按汽車在同一車道行駛時，除擬超越前車外，後車與前車
      之間應保持隨時可以煞停之距離，不得任意以迫近或其他
      方式，迫使前車讓道；汽車行駛時，駕駛人應注意車前狀
      況及兩車並行之間隔，並隨時採取必要之安全措施，不得
      在道路上蛇行，或以其他危險方式駕車，道路交通安全規
      則第94條第1項、第3項分別定有明文。查被告駕車自應注
      意上開規定，而被告駕駛車牌號碼0000-00號自用小客貨
      車，於上開時、地，因疏未注意車前狀態及保持行車安全
      距離，不慎自後追撞同向車道前方之原告所承保訴外人高
      妍甄所有並由訴外人曾基元駕駛車牌號碼000-0000號自用
      小客車（即系爭車輛），被告確有過失至明。　
（三）復按因故意或過失，不法侵害他人之權利者，負損害賠償
      責任；汽車、機車或其他非依軌道行駛之動力車輛，在使
      用中加損害於他人者，駕駛人應賠償因此所受之損害，民
      法第184條第1項前段、第191條之2前段分別定有明文。又
      按被保險人因保險人應負保險責任之損失發生，而對於第
      三人有損失賠償請求權者，保險人得於給付賠償金額後，
      代位行使被保險人對於第三人之請求權。但其所請求之數
      額，以不逾賠償金額為限，保險法第53條第1項亦有明定
      。查原告主張其承保訴外人高妍甄所有系爭車輛因本件交
      通事故受損，經送修支出修理費用84,058元（包含鈑金拆
      裝工資16,998元、烤漆費用20,167元、零件費用46,893元
      ），其已依保險契約賠付完畢等情，業據其提出與所述相
      符之行車執照、車損照片、估價單、估價維修工單、統一
      發票、汽車險賠款同意書、理賠申請書、理賠計算書、汽
      車保險單等影本為證，自堪信為真實，足認被告之過失行
      為與系爭車輛受損間，具有相當因果關係，被告應負侵權
      行為之損害賠償責任，而原告既已依保險契約給付被保險
      人即訴外人高妍甄賠償金額，自得依保險法第53條規定，
      代位行使訴外人高妍甄對被告之侵權行為損害賠償請求權
      。　　
（四）又按不法毀損他人之物者，應向被害人賠償其物因毀損所
      減少之價額，民法第196條定有明文。而所謂請求賠償物
      被毀損所減少之價額，得以修復費用為估定標準，但以必
      要者為限，例如修理材料以新品換舊品，應予折舊（參見
      最高法院77年度第9次民事庭會議決議）。查系爭車輛經
      送修支出修理費用84,058元，包含鈑金拆裝工資16,998元
      、烤漆費用20,167元、零件費用46,893元等情已如前述，
      其中零件部分係以新品替換舊品，自應扣除折舊部分。且
      依行政院所頒「固定資產耐用年數表」及「固定資產折舊
      率表」之規定，小客車之耐用年數為5年，及依定率遞減
      法每年折舊千分之369，以及依卷附系爭車輛之行車執照
      記載出廠時間為106年4月，迄至109年3月10日本件交通事
      故發生日止，其使用期間為2年10月又25日（參照民法第1
      24條規定意旨推定出廠日期為15日，及依民法第121條第2
      項前段規定期間不以月之始日起算者，以最後之月與起算
      日相當日之前1日為期間之末日，以及依「營利事業所得
      稅查核準則」第95條第6項規定「固定資產提列折舊採用
      定率遞減法，以1年為計算單位，其使用期間未滿1年者，
      按實際使用之月數相當於全年之比例計算之，不滿1月者
      ，以月計」），準此，以系爭車輛之使用期間2年11月計
      算，並扣除折舊額後，原告得請求零件費用為12,356元（
      計算式：第1年折舊額：46893×0.369＝17303.52，0000000
      0000＝29589，第2年折舊額：29589×0.369＝10918.34，000
      00000000＝18671，第3年折舊額：18671×0.369×11/12＝631
      5.47，00000－0000＝12356，小數點以下四捨五入），再加
      計鈑金拆裝工資16,998元及烤漆工資20,167元，是以，系
      爭車輛之修復必要費用合計49,521元。
（五）另按給付有確定期限者，債務人自期限屆滿時起，負遲延
      責任；給付無確定期限者，債務人於債權人得請求給付時
      ，經其催告而未為給付，自受催告時起，負遲延責任。其
      經債權人起訴而送達訴狀，或依督促程序送達支付命令，
      或為其他相類之行為者，與催告有同一之效力，民法第22
      9條第1項、第2項分別定有明文。又按遲延之債務，以支
      付金錢為標的者，債權人得請求依法定利率計算之遲延利
      息。但約定利率較高者，仍從其約定利率；應付利息之債
      務，其利率未經約定，亦無法律可據者，週年利率為百分
      之5，民法第233條第1項、第203條亦分別明定。查本件原
      告對被告之侵權行為損害賠償債權，核屬無確定期限之給
      付，既經原告提起本件民事訴訟，且起訴狀繕本業於111
      年2月7日合法送達被告，有送達證書在卷可佐，則被告迄
      未給付，應負遲延責任，是以，原告請求自起訴狀繕本送
      達被告之翌日即111年2月8日起至清償日止，按週年利率
      百分之5計算之法定遲延利息，核無不合，應予准許。
（六）從而，原告依據保險代位及侵權行為之法律關係，請求被
      告給付49,521元，及自起訴狀繕本送達被告之翌日（即11
      1年2月8日）起至清償日止，按週年利率百分之5計算之利
      息，為有理由，應予准許，至逾此部分之請求，則屬無據
      ，應予駁回。
（七）兩造其餘之攻擊防禦方法及未經援用之證據，經本院斟酌
      後，認為均不足以影響本判決之結果，自無逐一詳予論駁
      之必要，併此敘明。
四、本件原告勝訴部分，依民事訴訟法第436條之20規定，應依
    職權宣告假執行。另依民事訴訟法第436條之23、第436條、
    第392條第2項規定，依被告之聲請酌定相當之擔保金額，宣
    告被告預供擔保而免為假執行。
五、本件依民事訴訟法第79條、第436條之19條第1項規定，確定
    其訴訟費用額為第一審裁判費1,000元，應由被告負擔100分
    之59即590元，其餘100分之41即410元則由原告負擔。　　
中    華    民    國   111    年    6    月    15     日
                  沙鹿簡易庭  法  官  賴秀雯
以上正本係照原本作成。
如不服本判決，應於送達後20日內，以判決違背法令為理由，向
本院提出上訴狀並表明上訴理由（上訴理由應表明一、原判決所
違背之法令及其具體內容；二、依訴訟資料可認為原判決有違背
法令之具體事實），如於本判決宣示後送達前提起上訴者，應於
判決送達後20日內補提上訴理由書（須附繕本）。如委任律師提
起上訴者，應一併繳納上訴審裁判費。
中    華    民    國   111    年    6   月     15     日
                              書記官  陳任鈞